臺灣臺北地方法院民事裁定  
110年度訴字第6663號
反 訴原 告
即  被  告  李○○（住址詳卷） 
反 訴被 告
即  原  告  林嵩鈞  
訴訟代理人  陳彥綸  
上列當事人間請求損害賠償等事件，本院裁定如下：
    主  文
反訴原告應於收受本裁定送達後五日內，補繳裁判費新臺幣伍仟
壹佰元，逾期未補繳，即駁回其訴。
    理  由
一、按訴訟標的之價額，由法院核定；核定訴訟標的之價額，以
    起訴時之交易價額為準，無交易價額者，以原告就訴訟標的
    所有之利益為準；以一訴主張數項標的者，其價額合併計算
    之，民事訴訟法第77條之1第1項、第2項、第77條之2第1項
    前段定有明文。次按本訴與反訴之訴訟標的相同者，反訴不
    另徵收裁判費，民事訴訟法第77條之15第1項亦有明定。依
    此規定，本訴與反訴本應分別徵收裁判費，僅於本訴及反訴
    之訴訟標的相同時，反訴始不另徵收裁判費，而所謂訴訟標
    的相同，係指經原告或反訴原告主張並以原因事實特定後請
    求法院審判之實體法上權利同一者而言，凡反訴主張之權利
    與本訴不同者，即為不同之訴訟標的，應另徵收裁判費（最
    高法院98年度台抗字第123號裁定意旨參照）。再按提起民
    事訴訟，應依民事訴訟法第77條之13規定，按訴訟標的價額
    繳納裁判費，此為必備之程式。
二、經查，反訴原告與反訴被告間損害賠償等事件，經反訴原告
    提起反訴，未據繳納裁判費。反訴原告聲明：「㈠反訴被告
    應給付反訴原告新臺幣（下同）20萬元，及自民國109年7月
    23日起至清償日止，按年息百分之5計算之利息；㈡反訴被告
    應將判決結果登載於中央廣播電台暨電子報各1日及寄送與
    國防部法律司，以回復反訴原告之名譽」，係主張反訴被告
    有虛構事實之誣告行為侵害其名譽權，致其受有精神痛苦之
    非財產上損害，其得請求反訴被告負損害賠償責任並回復其
    名譽。而反訴被告所提本訴，則係以反訴原告向他人或媒體
    散佈不實之性騷擾指述，致其人格及名譽權受損之侵權行為
    請求損害賠償，二者所憑侵權行為之原因事實難認同一，反
    訴與本訴之訴訟標的自非相同，依首揭說明，反訴部分應另
    繳裁判費。又上揭第㈠項聲明，屬財產權上請求，應徵第一
    審裁判費2,100元；第㈡項聲明，則屬非財產權上請求，應徵
    第一審裁判費3,000元，合計應徵第一審裁判費5,100元（計
    算式：2,100元＋3,000元＝5,100元）。茲依民事訴訟法第249
    條第1項但書規定，限反訴原告於收受本裁定送達後5日內如
    數補繳，逾期不繳，即駁回其反訴。
三、爰裁定如主文。
中　　華　　民　　國　　111 　年　　8 　　月　　15　　日
                  民事第五庭  法  官    劉娟呈
以上正本係照原本作成。
本件裁定不得抗告。　　　　　　　　　
中　　華　　民　　國　　111 　年　　8 　　月　　15　　日
                              書記官    廖健宏